臺灣嘉義地方法院民事小額判決
111年度嘉小字第286號
原      告  林嘉祥  
被      告  王一珺  
上列當事人間請求損害賠償等事件，本院於民國111年5月12日言
詞辯論終結，判決如下：
    主  文
被告應給付原告新台幣（下同）11,123元，及自民國111年2月8
日起至清償日止，按週年利率百分之5計算之利息。
訴訟費用1,000元由被告負擔。
本判決第1項得假執行。
    事實及理由
一、原告主張：被告於109年10月間向原告借用原告所有車牌號
    碼0000-00號自用小客車（下稱系爭車輛），被告駕駛系爭
    車輛違規停車，原告於109年11月11日以通訊軟體LINE通知
    被告繳納罰單款項，被告表示由原告先行墊付，被告有錢再
    給付原告。另被告借用系爭車輛期間，系爭車輛遭被告母親
    刮傷，經送修車廠估價，維修費用合計10,210元（含鈑金工
    資1,617元、塗裝工資8,593元），原告於110年10月12日再
    次以LINE向被告請求給付上開罰單款項及系爭車輛維修費用
    ，被告僅同意將罰單款項匯款予原告，系爭車輛維修費用部
    分，則抗辯頭燈及保險桿拆裝部分與被告無關，被告僅負責
    系爭車輛刮傷部分，惟嗣後被告仍未給付原告系爭車輛罰單
    款項及維修費用。爰依民法第176條第1項、第468條第1項、
    第2項規定提起本件訴訟，請求被告給付原告系爭車輛罰單
    款項900元、手續費13元、維修費用10,210元等語。並聲明
    ：㈠、如主文第1項所示。㈡、願供擔保，請准宣告假執行。
二、被告則辯以：對於原告請求系爭車輛罰單款項900元、手續
    費13元沒有意見，同意給付。惟系爭車輛維修費用部分，原
    告於109年10月25日將系爭車輛借予被告，系爭車輛109年10
    月間刮傷，原告於110年9月間才去估價，遲至110年10月間
    才向被告請求給付維修費用，原告之損害賠償請求權已罹於
    民法第473條所規定之6個月時效，且系爭車輛估價時之車況
    已非被告刮傷時之現況，車輛刮傷當下原告均無向被告反應
    ，被告刮傷部分維修亦不需那麼多錢等語。並聲明：原告之
    訴駁回。
三、法院之判斷：
㈠、原告主張被告於109年10月間向原告借用系爭車輛，兩造間成
    立使用借貸契約，原告已代被告繳納借用期間之罰單900元
    、手續費13元，被告借用系爭車輛期間，被告母親有刮傷系
    爭車輛等情，為被告所不爭執，堪信為真實。
㈡、罰單900元、手續費13元：
　　按管理事務，利於本人，並不違反本人明示或可得推知之意
    思者，管理人為本人支出必要或有益之費用，或負擔債務，
    或受損害時，得請求本人償還其費用及自支出時起之利息，
    或清償其所負擔之債務，或賠償其損害，民法第176條第1項
    定有明文。本件原告請求被告給付原告代為繳納之罰單900
    元及手續費13元部分，被告同意給付（本院卷第102頁），
    原告此部分之請求，為有理由。
㈢、系爭車輛修復費用10,210元：
１、按借用人應以善良管理人之注意，保管借用物。借用人違反
    前項義務，致借用物毀損、滅失者，負損害賠償責任。但依
    約定之方法或依物之性質而定之方法使用借用物，致有變更
    或毀損者，不負責任，民法第468條定有明文。原告主張系
    爭車輛遭被告母親刮傷，並支出修復費用10,210元，業據其
    提出估價單（下稱系爭估價單）及車損照片為證（本院卷第
    19、21至27頁）。被告雖抗辯其僅負責系爭車輛刮傷部分，
    頭燈及保險桿拆裝部分與被告無關，且原告係在1年後才去
    估價，才來請求云云，惟依被告既不否認被告母親有刮傷系
    爭車輛，且原告所提出之兩造間之110年10月12日對話截圖
    ，原告在被告稱：「我媽可沒刮保險桿跟頭燈」等語時，有
    回覆系爭車輛之刮傷照片，被告於對話當時就刮傷照片並無
    質疑之意（本院卷第15至17頁），而系爭估價單之維修項目
    ，編號5、6為「引擎蓋引擎蓋外板噴塗時間」、「前葉子板
    ，左前葉子板外板噴塗時間」，足認系爭車輛烤漆位置為引
    擎蓋外板、前葉子板及左前葉子板，核與車損照片之刮傷位
    置相符（本院卷第21至27頁），堪認上開照片應確為系爭車
    輛遭被告母親刮傷後所拍攝之照片。另系爭估價單之維修項
    目，於編號1、2部分為「前保險桿蓋拆裝」、「頭燈拆裝」
    ，而系爭車輛之烤漆位置為引擎蓋外板、前葉子板及左前葉
    子板，依常情於烤漆當時有拆裝前保險桿蓋、頭燈之必要，
    此部分亦屬回復系爭車輛原狀之必要費用，被告抗辯頭燈及
    保險桿拆裝部分與被告無關云云，尚無可採。原告依民法第
    468條第1項、第2項之規定，請求被告給付車輛修復費用10,
    210元，為有理由。
２、貸與人就借用物所受損害，對於借用人之賠償請求權、借用
    人依第466條所定之賠償請求權、第469所定有益費用償還請
    求權及其工作物之取回權，均因6個月間不行使而消滅。前
    項期間，於貸與人，自受借用物返還時起算。於借用人，自
    借貸關係終止時起算。民法第473條定有明文。又消滅時效
    ，因承認而中斷；時效中斷者，自中斷之事由終止時，重行
    起算，民法第129條第1項第2款、第137條第1項亦有明定。
    另按所謂承認，乃債務人向請求權人表示認識其請求權存在
    之觀念通知，僅因債務人之一方行為而成立，無須得他方之
    同意。至於承認之方式法無明文，其以書面或言詞，以明示
    或默示，均無不可。故如債務人之一部清償、緩期清償或支
    付利息等，均可視為對於全部債務之承認（最高法院101年
    度台上字第1307號裁判意旨參照）。被告於110年10月12日
    原告請求給付罰單600元加修復費用10,210元合計10,810元
    時，稱：「我只負責車子刮的部分」等語（本院卷第15、17
    頁），依上開說明，足認被告就系爭車輛遭刮傷之修復費用
    部分已承認該債務，故其消滅時效應自110年10月12日承認
    後重新起算。原告於111年1月22日起訴，有起訴狀上之本院
    收文日期戳章可參（本院卷第5頁），尚未逾民法第473條第
    1項所定之6個月時效期間，被告抗辯本件已罹於時效云云，
    亦無可採。
四、從而，原告依民法第176條第1項、第468條之規定，請求被
    告給付11,123元，及自起訴狀繕本送達翌日即111年2月8日
    （本院卷第37頁）起至清償日止，按年息百分之5計算之利
    息，為有理由，應予准許。
五、本件事證已臻明確，兩造其餘之主張、陳述及所提證據暨攻
    擊防禦方法，經本院審酌後，認與本件判決結果無影響，爰
    不一一贅述，附此敘明。
六、本件係適用小額程序所為被告敗訴之判決，依民事訴訟法第
    436條之20規定，應職權宣告假執行。雖原告亦陳明願供擔
    保請准宣告假執行，然應僅為促請法院注意之性質，爰不另
    為准駁之諭知。
七、訴訟費用負擔之依據：民事訴訟法第78條。
中　　華　　民　　國　　111 　年　　5 　　月　　26　　日
                           臺灣嘉義地方法院嘉義簡易庭
                                  法　官　陳美利
以上正本係照原本作成。
如不服本判決，應於送達後20日內向本庭（嘉義市○○路000○0
號）提出上訴狀並表明上訴理由，如於本判決宣示後送達前提起
上訴者，應於判決送達後20日內補提上訴理由書（均須按他造當
事人之人數附繕本）。如委任律師提起上訴者，應一併繳納上訴
審裁判費。
對於小額程序之第一審判決之上訴，非以其違背法令之理由，不
得為之。且上訴狀內應記載表明（一）原判決所違背之法令及其
具體內容。（二）依訴訟資料可認為原判決有違背法令之具體事
實者。
中　　華　　民　　國　　111 　年　　5 　　月　　26　　日
                                  書記官  林金福